臺灣臺中地方法院臺中簡易庭小額民事判決    
110年度中小字第3705號
原      告  中國信託商業銀行股份有限公司


法定代理人  利明献  

訴訟代理人  粘舜強  

被      告  關立鴻  


上列當事人間請求返還借款事件，經本院於民國110年11月16日
言詞辯論終結，判決如下：
    主      文
被告應給付原告新臺幣玖萬參仟參佰參拾貳元，及自民國一百一
十年四月二十三日起至清償日止，按年息百分之一點八四五計算
之利息。
訴訟費用新臺幣壹仟元由被告負擔。
本判決得為假執行。
    爭執事項及理由要領
一、原告主張：被告於民國109年5月22日向原告借款新台幣（下
    同）10萬元，約定借款期間自109年5月22日起至112年5月22
    日止，利息按中華郵政股份有限公司二年期定期儲金機動利
    率加百分之一計算機動調整，並約定本貸款前12期利息由勞
    動部依紓困專案進行補貼，若本貸款第一年第7期至第12期
    內，立約人連續3期未繳足當期應償還本金者，勞動部將停
    止本貸款之前述利息補貼，且立約人仍應依約清償本貸款之
    剩餘本息，復約定如有停止付款或拒絕承兌或付款者， 或
    任何一宗債務不依約清償本金或付息者…等情形，債務視為
    全部到期，被告於110年1月15日繳款6,668元後，迄至勞動
    部停止本貸款之前述利息補貼即110年4月22日止，已積欠本
    金達3個月，尚欠本金93,332元及如主文所示之利息等情，
    並提出個人貸款申請書、聲明書、約定書、郵政儲金利率表
    及放款帳戶還款交易明細等為證，核屬相符；被告於相當時
    期受合法之通知，而於言詞辯論期日不到場，亦未提出任何
    準備書狀爭執，依民事訴訟法第436條之23、第436條第2項
    準用同法第280條第3項前段、第1項前段之規定，視同自認
    ，堪認為真正。從而，原告依據消費借貸契約之法律關係，
    請求被告給付如主文所示金額及利息，為有理由，應予准許
    。
二、本件依民事訴訟法第436 條之20規定，應依職權宣告假執行
    ，並確定其訴訟費用額為1,000元（即裁判費1,000元），由
    被告負擔。
中　　華　　民　　國　　110 　年　　11　　月　　30　　日
                      臺灣臺中地方法院臺中簡易庭
                                  法　官　吳蕙玟
以上正本係照原本作成。
如不服本判決，應於送達後20日內，以判決違背法令為理由，向
本院提出上訴狀並表明上訴理由（上訴理由應表明一、原判決所
違背之法令及其具體內容；二、依訴訟資料可認為原判決有違背
法令之具體事實），如於本判決宣示後送達前提起上訴者，應於
判決送達後20日內補提上訴理由書（須附繕本）。如委任律師提
起上訴者，應一併繳納上訴審裁判費。
中　　華　　民　　國　　110 　年　　11　　月　　30　　日
                                  書記官　黃于容